臺灣新北地方法院民事裁定
111年度訴字第567號
原      告  呂麗雪  
被      告  蔡達文  

                      （現於法務部矯正署臺北監獄臺北分監執行中）
追加被告    莊○楷    (真實姓名及住址均詳卷）
兼
法定代理人  彭○敏    (真實姓名及住址均詳卷）
            莊○福    (真實姓名及住址均詳卷）  
共      同
訴訟代理人  曾彥峯律師            
追加被告    趙○柏    (真實姓名及住址均詳卷）
兼
法定代理人  徐○輝    (真實姓名及住址均詳卷）
            趙○萍    (真實姓名及住址均詳卷）  
上列當事人間請求損害賠償事件，經本院刑事庭移送前來（刑事
案號：110年度金訴字第241號；附民案號：110年度附民字第463
號），本院裁定如下：
    主  文
原告應於本裁定送達後五日內，補繳第一審裁判費新臺幣壹萬參
仟壹佰柒拾柒元，逾期未補正，即駁回原告追加之訴。
    理  由
一、按刑事法院依刑事訴訟法第504條第1項以裁定將附帶民事訴
    訟移送同院民事庭者，依同條第2項規定，固應免納裁判費
    ；然所應免納裁判費之範圍，以移送前之民事訴訟為限。一
    經移送同院民事庭後，即應適用民事訴訟法之規定。如原告
    於移送民事庭後，為訴之變更，追加或擴張應受判決事項之
    聲明，超過移送前所請求之範圍者，就超過移送前所請求之
    範圍部分，仍有繳納裁判費之義務。且所謂變更或追加，非
    僅指聲明請求之金額，亦包括當事人之變更或追加在內（最
    高法院109年度台簡抗字第141號裁定意旨參照）。
二、經查，原告於本院110年度金訴字第241號違反洗錢防制法等
    刑事案件，對被告蔡達文、曾○琪（真實姓名年籍詳卷）提
    起刑事附帶民事訴訟，主張依侵權行為損害賠償法律關係，
    聲明請求其等應連帶給付原告新臺幣（下同）123萬元，嗣
    原告於該刑事程序中與曾○琪達成調解，並經本院刑事庭於
    民國110年9月30日以110年度附民字第463號裁定將被告蔡達
    文部分移送本院民事庭。另原告於本件移送民事庭後之111
    年7月1日，具狀追加莊○楷及其法定代理人彭○敏、莊○福，
    與趙○柏及其法定代理人徐○輝、趙○萍（真實姓名年籍均詳
    卷）為被告，並變更聲明請求被告蔡達文與追加被告應連帶
    給付原告123萬元，有原告於111年7月1日所提出刑事附帶民
    事起訴狀在卷可參。從而，原告本件聲明給付之金額雖屬相
    同，然其請求給付之當事人既有移送民事庭後追加之情形，
    揆諸前開說明，仍屬訴之追加，原告就追加被告部分即應另
    行繳納裁判費。而原告就上開追加被告部分請求之金額為12
    3萬元，依民事訴訟法第77條之13規定，應徵第一審裁判費1
    3,177元，茲依民事訴訟法第249條第1項但書之規定，限原
    告於收受本裁定送達5日內補繳，逾期不繳，即駁回其追加
    部分之訴。
三、爰裁定如主文。
中　　華　　民　　國　　111 　年　　10　　月　　26　　日
                  民事第二庭  法　官　宋泓璟
以上正本係照原本做成。　　　　　　　　　
本裁定不得抗告。 
中　　華　　民　　國　　111 　年　　10　　月　　26　　日
                              書記官  鄧筱芸